臺灣臺北地方法院刑事判決　　　　　　 94年度交易字第548號
公　訴　人
被　　　告　甲○○
上列被告因公共危險案件，經檢察官提起公訴（94年度偵字第
15586號），因被告於準備程序進行中就被訴事實為有罪之陳述
，且所犯非死刑、無期徒刑、最輕本刑為三年以上有期徒刑之罪
或高等法院管轄第一審案件，經告知簡式審判程序之旨，並聽取
檢察官、被告之意見後，經本院合議庭裁定由受命法官獨任進行
簡式審判程序，本院判決如下：
    主  文
甲○○服用酒類，不能安全駕駛動力交通工具而駕駛，處有期徒
刑參月，如易科罰金，以參佰元折算壹日 。
    事  實
一、甲○○前於民國94年3月間，因犯酒後駕車之公共危險案件
    ，經臺灣士林地方法院檢察署檢察官於同年4月12日以94年
    度偵字第3380號聲請簡易判決處刑，經臺灣士林地方法院於
    同年6月22日以94年度士交簡字第634號判處拘役40日確定。
    詎不知悔改，復於同年5月間，再因犯酒後駕車之公共危險
    案件，經臺灣士林地方法院檢察署檢察官於同年8月2日以94
    年度偵字第6489號聲請簡易判決處刑，現由臺灣士林地方法
    院審理中。竟仍毫無悔意，明知酒後禁止駕車，又另行起意
    ，於同年月17日晚間11時許，先在臺北市○○街觀光夜市內
    ，與同事飲用啤酒，已陷於不能安全駕駛動力交通工具之精
    神障礙狀態後，駕駛車號5255-FL號自用小客車上路。嗣於
    同日晚間11時38分許，行經臺北市松山區○○○路○段300號
    前之際為警攔檢，經測得其呼氣酒精濃度高達每公升0.97毫
    克，而當場查獲。
二、案經臺北市政府警察局松山分局報請臺灣臺北地方法院檢察
    署檢察官偵查起訴，因甲○○於準備程序進行中就被訴事實
    為有罪之陳述，且其所犯非死刑、無期徒刑、最輕本刑為三
    年以上有期徒刑之罪或高等法院管轄第一審案件，經告知簡
    式審判程序之旨，並聽取檢察官、甲○○之意見後，經本院
    合議庭裁定由受命法官獨任進行簡式審判程序。
    理  由
一、訊據被告甲○○對於右揭犯罪事實均坦承不諱，核與臺北市
    政府警察局舉發違反道路交通管理事件通知單影本、酒精濃
    度測試紙（酒精濃度測定值0.97MG/L）、刑法第185條之3案
    件測試觀察紀錄表及生理平衡檢測表等資料所載相符。
二、按刑法第185條之3規定所謂「不能安全駕駛」，係抽象危險
    犯，並不以發生具體危險為必要，對於呼氣酒精濃度已達每
    公升0.55亳克（0.55亳克/公升）以上，肇事率為一般正常
    人之10倍，認為已達不能安全駕車之標準，此業經法務部88
    年5月18日以法88檢字第001669號函告週知，應為絕對不能
    安全駕駛動力交通工具；而就醫學文獻所知，酒精對人體造
    成之影響，於呼氣時酒精濃度達每公升0.25亳克（約合體內
    血液中酒精濃度50亳克/公升或0.05%）即會輕度中毒，造成
    輕度協調功能降低，呼氣酒精濃度達每公升0.5亳克時（約
    合體內血液中酒精濃度100亳克/公升或0.1%）屬輕到中度中
    毒症狀，出現反應較慢、感覺減低、影響駕駛之狀況，又飲
    酒後1小時許，其體內血液酒精濃度可達最高，飲酒1小時後
    其體內之酒精濃度隨即消減，此亦分別有行政院國軍退除役
    官兵輔導委員會臺北榮民總醫院88年8月5日（88）北總內字
    第26868號函、88年10月26日（88）院賓文廉字第13407號臺
    灣高等法院函附台北醫學院附設醫院精神科主任蔡尚穎「酒
    精對人體生理與行為之影響」一文可據。本件被告於94年4
    月27日晚上服用酒類達呼氣酒精濃度0.82亳克/公升程度，
    仍於當日晚上10時許駕駛其所有、車牌號碼AVB-101號動力
    交通工具重型機車，且為警查獲，其呼氣酒精濃度已逾0.5
    亳克/公升，達輕到中度中毒，反應較慢、感覺減低、影響
    駕駛程度，且顯已造成其平衡感、穩定性、控制力、注意力
    、駕駛能力均降低、意識模糊不清，應認已達不能安全駕駛
    動力交通工具之程度，則本件事證明確，被告犯行洵堪認定
    ，應依法論科。
三、核被告所為，係犯刑法第185條之3服用酒類不能安全駕駛動
    力交通工具而駕駛罪。爰審酌被告曾於94年3月間，因犯酒
    後駕車之公共危險案件，經臺灣士林地方法院檢察署檢察官
    於同年4月12日以94年度偵字第3380號聲請簡易判決處刑，
    經臺灣士林地方法院於同年6月22日以94年度士交簡字第634
    號判處拘役40日確定﹔嗣於同年5月間，再因犯酒後駕車之
    公共危險案件，經臺灣士林地方法院檢察署檢察官於同年8
    月2日以94年度偵字第6489號聲請簡易判決處刑，現由臺灣
    士林地方法院審理中，此有臺灣高等法院被告全國前案紀錄
    表附卷足憑，竟屢次飲用酒類達不能安全駕駛動力交通工具
    程度而駕駛，而酒精成分對人之意識能力具有不良影響，超
    量飲酒後會導致對週遭事務之辨識及反應能力較平常狀況薄
    弱，被告服用酒類達平衡感、穩定性、控制力、注意力、駕
    駛能力均降低、意識模糊不清、嚴重不能安全駕駛之程度，
    猶執意駕駛動力交通工具重型機車，對一般往來之人車均生
    高度危險性，罔顧他人生命、身體、健康、財產安全，惡性
    非輕，惟此次犯後坦承犯行、非無悔意，且尚未因酒後駕車
    肇事致人死傷等一切情狀，應屬適當，而量處如主文所示之
    刑，並諭知易科罰金之折算標準，以資懲儆。
四、本件被告於準備程序進行中就被訴事實為有罪之陳述，且其
    所犯非死刑、無期徒刑、最輕本刑為3年以上有期徒刑之罪
    或高等法院管轄第一審案件，經告知簡式審判程序之旨，並
    聽取檢察官、被告之意見後，經本院合議庭裁定由受命法官
    獨任進行簡式審判程序，併此敘明。
五、據上論斷，應依刑事訴訟法第299條第1項前段、第273條之1
    第1項，刑法第185條之3、第41條第1項前段，罰金罰鍰提高
    標準條例第2條，判決如主文。
本案經檢察官於知慶到庭執行職務。
中　　華　　民　　國　　94　　年　　12　　月　　30　　日
　　　　　　　　　刑事十二庭法　官　曾正龍
以上正本證明與原本無異。
如不服本判決，應於判決送達後10日內，向本院提出上訴狀。
                            書記官  彭自青
中　　華　　民　　國　　95　　年　　1　　 月　 　5　　日
附錄本案論罪科刑法條全文
中華民國刑法第185條之3
服用毒品、麻醉藥品、酒類或其他相類之物，不能安全駕駛動力
交通工具而駕駛者，處一年以下有期徒刑、拘役或三萬元以下罰
金。
